【裁判字號】    98,簡上,243
【裁判日期】    981030
【裁判案由】    違反毒品危害防制條例
【裁判全文】
臺灣臺南地方法院刑事判決             98年度簡上字第243號
公  訴  人  臺灣臺南地方法院檢察署檢察官
上  訴  人
即  被  告  甲○○
                    （現另案於臺灣臺南看守所羈押中）
上列上訴人即被告因違反毒品危害防制條例案件，不服本院民國
九十八年八月十一日九十八年度簡字第一八００號第一審簡易判
決（聲請簡易判決處刑案號：臺灣臺南地方法院檢察署九十八年
度毒偵字第一四八九號），提起上訴，本院管轄第二審之合議庭
審理後，判決如下︰
    主  文
上訴駁回。
    事  實
一、甲○○前於民國八十五年間因懲治盜匪條例案件，經本院於
    八十六年四月一日以八十五年度訴字第一五五九號判處有期
    徒刑七年一月確定；復於八十六年間因竊盜案件，經本院於
    八十六年五月二十九日以八十六年度易字第二０八一號判處
    有期徒刑七月確定，上開二罪經本院於八十六年八月一日以
    八十六年度聲字第一二六一號定應執行刑有期徒刑七年六月
    確定，於八十九年十一月間假釋出監，所餘刑期付保護管束
    ，原應於九十四年一月一日保護管束期滿執行完畢。又被告
    於九十一年間因施用毒品案件，經本院於九十一年十一月六
    日以九十一年度毒聲字第一八五五號裁定令入勒戒處所觀察
    、勒戒，因有繼續施用毒品之傾向，經本院於九十二年九月
    十六日以九十二年度毒聲字第一五八五號裁定令入戒治處所
    施以強制戒治一年，於九十三年四月一日停止戒治出監並付
    保護管束，於九十三年九月十三日保護管束期滿執行完畢，
    經臺灣臺南地方法院檢察署檢察官於九十三年九月二十一日
    以九十三年度戒毒偵字第二一六號為不起訴處分確定。而甲
    ○○因於假釋期間再犯罪，使上開假釋經撤銷後，即於九十
    三年四月一日停止戒治後接續執行殘刑三年十一月又二日，
    經本院於九十六年七月十六日依中華民國九十六年罪犯減刑
    條例之規定，以九十六年度聲字第一二六一號就竊盜部分宣
    告刑減為有期徒刑三月又十五日，與懲治盜匪條例部分定應
    執行刑有期徒刑七年四月又十五日確定，甫於九十六年十月
    二日縮刑期滿執行完畢。
二、詎仍不知悔改，於上開強制戒治執行完畢釋放後五年內，竟
    基於施用第二級毒品之犯意，於九十八年五月三日凌晨二時
    許，在其友人位於臺南縣永康市○○街35巷8號之住處，施
    用第二級毒品安非他命一次。嗣於九十八年五月六日下午一
    時五分許，因他案通緝為警於上開處所查獲，經甲○○同意
    後採尿送驗，結果呈安非他命類陽性反應而查獲上情。
三、案經臺南縣警察局永康分局報告臺灣臺南地方法院檢察署檢
    察官聲請簡易判決處刑。
    理  由
一、按被告以外之人於審判外之言詞或書面陳述，除法律有規定
    者外，不得作為證據，刑事訴訟法第一百五十九條第一項固
    定有明文。然按被告以外之人於審判外之陳述，雖不符前四
    條之規定，而經當事人於審判程序同意作為證據，法院審酌
    該言詞陳述或書面陳述作成時之情況，認為適當者，亦得為
    證據；當事人、代理人或辯護人於法院調查證據時，知有第
    一百五十九條第一項不得為證據之情形，而未於言詞辯論終
    結前聲明異議者，視為有前項之同意，同法第一百五十九條
    之五亦已明訂。本案據以認定被告甲○○犯罪事實之證據，
    部分屬於傳聞證據，惟因被告及公訴人於本院言詞辯論終結
    前，均未對於證據能力聲明異議，而依刑事訴訟法第一百五
    十九條之五第一項、第二項規定，有視為同意上開證據具備
    證據能力，經本院審酌該等傳聞證據作成之情況，亦無違法
    或不當情事，因而認為適當，故該等傳聞證據均具備證據能
    力而得作為證據，合先敘明。
二、前揭犯罪事實，業據被告於警詢、偵查及本院審理時供述明
    確，而其於九十八年五月六日為警查獲時所採尿液，經送長
    榮大學以酵素免疫分析法（ＥＩＡ）篩檢後，再以氣相層析
    質譜儀法（ＧＣ／ＭＳ）確認檢驗之結果，係呈安非他命類
    、安非他命及甲基安非他命陽性反應一節，有該公司九十八
    年五月十九日確認報告及送驗尿液編號與真實姓名年籍對照
    表編號名冊各一份附卷可稽，是被告上開自白核與事實相符
    ，應堪採信。又被告前於九十一年間因施用毒品案件，經本
    院於九十一年十一月六日以九十一年度毒聲字第一八五五號
    裁定令入勒戒處所觀察、勒戒，因有繼續施用毒品之傾向，
    經本院於九十二年九月十六日以九十二年度毒聲字第一五八
    五號裁定令入戒治處所施以強制戒治一年，於九十三年四月
    一日停止戒治出監並付保護管束，於九十三年九月十三日保
    護管束期滿執行完畢，經臺灣臺南地方法院檢察署檢察官於
    九十三年九月二十一日以九十三年度戒毒偵字第二一六號為
    不起訴處分確定等情，有卷附臺灣高等法院被告前案紀錄表
    、本院九十三年度毒聲字第二七三號刑事裁定及臺灣臺南地
    方法院檢察署檢察官九十三年度戒毒偵字第二一六號不起訴
    處分書各一份可按。則被告於九十三年九月十三日強制戒治
    執行完畢後五年內，即再犯本件施用第二級毒品案件，即應
    依毒品危害防制條例第十條第二項之罪論處，是本件事證明
    確，被告犯行堪以認定，應予依法論科。
三、按安非他命係屬毒品危害防制條例第二條第二項第二款所規
    定之第二級毒品。是核被告所為，係犯毒品危害防制條例第
    十條第二項之施用第二級毒品安非他命罪。其施用前持有毒
    品安非他命之低度行為為施用毒品之高度行為所吸收，不另
    論罪。查被告有犯罪事實欄所載之刑事犯罪紀錄一節，有臺
    灣高等法院被告前案紀錄表一份在卷可參，則其於九十六年
    十月二日因懲治盜匪條例及竊盜案件縮刑期滿執行完畢出監
    後，五年內故意再犯本件有期徒刑以上之罪，為累犯，應依
    法加重其刑。原審就被告上開犯行，適用上揭規定，並審酌
    被告之犯罪之動機、手段、品行、所生之危害及犯罪後之態
    度等一切情狀，量處有期徒刑四月，核其認事用法，並無不
    合，量刑亦屬允當。
四、至被告上訴意旨雖以：伊於遭警查獲時，原欲供出販毒者「
    范念祖」之姓名及聯絡方式以供警察機關將販毒者繩之以法
    ，惟遭員警以揮手、點頭之肢體語言或關上錄音機後指導答
    話等方式阻止伊供出，為求還給社會大眾一個乾淨的環境並
    使伊對過去政府及警察單位為伊所浪費之資源有所交代及付
    出，為此提起上訴云云。惟查：
  (一)依據被告於本院訊問時所供：實際販賣毒品予其之人之真實
    姓名為「范念祖」、綽號「阿華」，其係於九十七年十一、
    十二月間在其女性友人「小瑜」朋友家中認識，經其詢問「
    范念祖」有無毒品來源，可否供應其毒品後，由「范念祖」
    主動提供電話號碼供其聯絡而其自九十七年十一月起至九十
    八年四月止每隔四至六天均會向「范念祖」購買一千元至二
    千元之毒品，並會在二、三天內施用完畢，其均係以公共電
    話或友人行動電話聯絡「范念祖」，並親至「范念祖」家路
    口取貨等情，除與其在警詢中所供：所施用之安非他命，係
    以新臺幣一千元之代價向綽號「安平」之男子所購買，每次
    購買一小包，數量為0.1公克，其平日與「安平」並無聯絡
    ，均由「安平」主動詢問其是否購買毒品，其不知如何與「
    安平」聯絡等語均不相符外；且販賣第二級毒品罪係無期徒
    刑或七年以上有期徒刑之重罪，販毒者為免自身販毒之事為
    警查知，除係好友、故舊得以知悉其住處及真實姓名，無不
    以綽號相稱並相約在他處進行交易，以減少身分曝光之機會
    ，又豈有與素不相識之購毒者約在自家附近交易之可能，而
    以被告自承與「范念祖」原不相識，亦非故舊，卻供稱知悉
    其真實姓名為「范念祖」，且其於一認識「范念祖」時即已
    知悉其住處，並均在「范念祖」住處路口交易云云，實已與
    一般經驗法則有所違背。況本院經依職權勘驗被告警詢時錄
    音帶之結果，該錄音係採一問一答之方式製作，警員於做完
    一個問題之筆錄後即隨即繼續詢問下一問題，當中並無無故
    拖延或有被告發言卻遭警員制止之情形，亦無被告所稱警員
    於錄音過程中見其欲供出販毒者時，即將錄音機關閉後再行
    錄音之情況，再輔以勘驗筆錄之內容核與被告警詢筆錄之內
    容均相符合，可知被告辯稱：其於警詢中即已欲供出販毒者
    之真實姓名，卻遭警員以揮手、點頭等肢體語言或將錄音機
    關掉後指導答話後制止云云，顯屬杜撰之詞，不足採信。則
    其據此在本院供述「范念祖」有販賣第二級毒品予其施用等
    情，是否實在？是否因挾怨報復所為？即堪存疑，應由檢查
    機關另行偵查處理。
  (二)末按毒品危害防制條例第十七條固規定：「犯第四條第一項
    至第四項、第五條第一項至第四項前段、第六條第一項至第
    四項、第七條第一項至第四項、第八條第一項至第四項、第
    十條或第十一條第一項、第二項之罪，供出毒品來源，因而
    破獲者，得減輕其刑」，惟本條係指被告供出毒品來源之有
    關資料，諸如前手之姓名、年籍、住居所、或其他足資辨別
    之特徵等，使調查或偵查犯罪之公務員因而對之發動調查或
    偵查並破獲者而言，且得否減輕，係屬事實審法院得依職權
    自由裁量之事項，原審經審酌結果未予減輕，乃事實審法院
    自由裁量之職權行使，並無判決不適用法則之違誤情形，有
    最高法院九十七年度台上字第一四七五號、九十六年度台上
    字第一五五八號判決可供參考。而本件被告係遲至本院審理
    時始供稱所吸食之毒品來源係購自案外人「范念祖」云云，
    ，是至本件言詞辯論終結前，偵查機關均因此未能查獲前手
    到案，是顯然「尚未因而破獲」，即與該條要件有所不合，
    尚難逕予減刑。
  (三)而被告仍執陳詞，以此為其上訴之理由，於法顯有不合，其
    上訴為無理由，應予駁回。
據上論斷，應依刑事訴訟法第四百五十五條之一第一項、第三項
、第三百六十八條、第三百七十一條，判決如主文。
本案經檢察官乙○○到庭執行職務。
中    華    民    國    98    年    10    月    30    日
                  刑事第三庭  審判長  法  官  鄭文祺
                                      法  官  陳振謙
                                      法  官  劉秀君
以上正本證明與原本無異。
不得上訴。
                                      書記官  曾盈靜
中    華    民    國    98    年    11    月    2     日


司法院資訊處製作；財團法人民間司法改革基金會備份。
